【裁判字號】    97,消債更,37
【裁判日期】    970827
【裁判案由】    聲請更生程序
【裁判全文】
臺灣苗栗地方法院民事裁定            97年度消債更字第37號
聲  請  人
即債務人    甲○○
                        巷15.
上列當事人聲請消費者債務清理事件，本院裁定如下：
    主  文
債務人甲○○自中華民國97年8月27日17時起開始更生程序。
    理  由
一、按法院開始更生程序之裁定，應載明其年、月、日、時，並
    即時發生效力，消費者債務清理條例第45條第1項定有明文。
二、本件債務人主張：其積欠金融機構債務共新台幣（下同）
    2,476,974 元，於民國95年10月間依無擔保債務協商機制與
    金融機構成立協商，約定每月償還新台幣13,753元，惟債務
    人須負擔父親九分之一扶養費，債務人長子涂翔竣又於96年
    5 月出生，債務人須與配偶共同負擔長子之扶養費，而債務
    人於96年起收入減少，每月約僅22,000元，債務人雖向親友
    尋求協助，然親友僅能一時性的幫忙，無力長期支援，導致
    債務人繳款至96年12月後即無力繼續按期繳付協商款，而有
    不能清償債務情事，且係因不可歸責於已之事由，致履行顯
    有重大困難。又其無擔保或無優先權之債務總額未逾新臺幣
    1, 200萬元，復未經法院裁定開始清算程序或宣告破產，爰
    向本院聲請更生等語。經查：債務人所主張之上開事實，除
    債務人父親涂雙盛有土地及房屋，公告現值達2,614,600 元
    ，此有全國財產稅總歸戶查詢清單附卷可稽，足以維持生活
    ，不須債務人扶養外，其餘部分，業據提出債權人清冊、財
    產及收入狀況說明書、財團法人聯合徵信中心債權人清冊、
    戶籍謄本、土地及建物謄本。號、擔保借款繳息清單、中區
    國稅局95、96年度綜合所得稅各類所得資料清單、全國財產
    稅總歸戶財產查詢清單、協議通知書、生活支出收據等為證
    ；且依行政院主計處公告之97年度最低生活費用（以每年家
    庭收支調查，計算出平均每人每月消費支出之百分之60作為
    最低生活費），台灣省平均每人每月為9,829 元，而債務人
    之子涂翔竣（96年5 月13日生）債務人每月應負擔二分之一
    之扶養費4,915 元，債務人於96年度總收入為255,000 元，
    平均每月收入21,250元，債務人如依協商條件履行每月償還
    13,753元，每月收入餘額即不足支應最低生活費支出，應認
    其有不可歸責於己之事由，致履行顯有重大困難，此外，本
    件又查無債務人有消費者債務清理條例第6 條第3 項、第8
    條或第46條各款所定駁回更生聲請之事由存在，則債務人聲
    請更生，應屬有據，爰裁定如主文。
中    華    民    國    97    年    8     月    27    日
                           民事庭法  官  宋國鎮
上為正本係照原本作成
本件不得抗告
本裁定已於97年8月27日17時公告。
中    華    民    國    97    年    8     月    27    日
                            書  記  官  林碧鳳


司法院資訊處製作；財團法人民間司法改革基金會備份。
